# 请教陈版，关于收购少数股东的股权

提问人：hrtsex 时间：2013-01-18 15:51:41
1 、在收购少数股东股权的情况下，子公司是否需要审计和评估？ 2 、如果子公司没有进行审计和评估，且收购协议中收购基准日也未明确，那在合并报表层面，如何确定购买日呢？

回答人：chenyiwei
回复 hrtsex 的帖子
1 、根据是否涉及国有资产、外资、金融企业、上市公司等特殊情况来确定。如果不涉及以上任何一项的，即内资民营企业（非上市、非金融）的收购少数股权交易，一般并无强制性的评估和审计要求，但要考虑：如果涉及转让方的个人所得税问题，则如何证明交易作价的公允性？为了作这一证明，有时候审计和／或评估可能还是需要的。
2 、由于购买少数股权不涉及控制权转移问题，因此主要是根据标的股权对应的财产权利（主要是从何时开始享有净利润和承担亏损）的转移情况、股权转让款的支付情况、转让过户手续的办理情况等角度分析购买少数股权交易的完成日。